【裁判字號】    95,交訴,72
【裁判日期】    951130
【裁判案由】    公共危險等
【裁判全文】
臺灣高雄地方法院刑事判決              95年度交訴字第72號
公  訴  人  臺灣高雄地方法院檢察署檢察官
被      告  丁○○
上列被告因公共危險等案件，經檢察官提起公訴（94年度偵字第
23289號） ，本院判決如下：
    主  文
丁○○駕駛動力交通工具肇事，致人受傷而逃逸，處有期徒刑拾
月；緩刑貳年，並應依本院95年度交附字第142 號民國九十五年
十一月十七日和解筆錄之內容向甲○○支付新台幣伍萬伍仟元。
其他被訴過失傷害部分，公訴不受理。
    事  實
一、丁○○考領有普通小型車駕駛執照，於民國（下同）94年9
    月11日23時5 分許，駕駛屬於動力交通工具車牌號碼CU-254
    0 號自用小貨車，沿高雄市鼓山區○○○路由南往北方向內
    側快車道行駛，途經中華一路與河西一路無號誌交岔路口，
    左轉河西一路時，與甲○○（起訴書誤為乙○○）所騎乘，
    沿中華一路由北往南方向慢車道行駛至該路口車牌號碼PSD-
    401 號之重型機車發生碰撞，致甲○○人車倒地受有全身多
    處擦傷（含左下肢及右膝）及下唇撕裂傷等傷害；詎丁○○
    明知其駕駛上開車輛已經肇事，甲○○並因此受有傷害，竟
    未停車，亦未下車處理採取必要之救護措施，反駕車逕行離
    去，嗣因路過之某不詳人士見狀追躡在後，記下其車牌號碼
    告知警方，始知上情。
二、案經高雄市政府警察局鼓山分局移送台灣高雄地方法院檢察
    署檢察官偵查起訴。
    理  由
壹、有罪部分：
一、上開犯罪事實，業據被告丁○○於本院審理時坦承不諱，並
    經證人即被害人甲○○於警訊及偵查中及證人丙○○於警訊
    中證述明確，復有高雄醫學大學附設中和紀念醫院診斷證明
    書1 紙，道路交通事故現場圖、調查報告表(一)、(二)各1 紙及
    現場照片15張在卷足憑，罪證明確，被告肇事逃逸犯行堪以
    認定。
二、核被告所為，係犯刑法第185 條之4 之駕駛動力交通工具肇
    事逃逸罪。審酌被告於駕車肇事後，一時失慮為逃避責任而
    當場逃逸，罔顧受害人之生命安全，犯罪所生危害非輕，惟
    在本院審理中已坦承犯行，並與被害人達成和解，同意賠償
    新台幣（下同）55000 元，有本院和解筆錄1 份在卷可參，
    且已表悔意犯後態度尚佳等一切情狀，量處如主文所示之刑
    。又刑法第74條有關緩刑之規定，業於94年1 月7 日修正公
    布，並於95年7 月1 日施行，惟犯罪在新法施行前，新法施
    行後，緩刑之宣告，應適用新法第74條之規定（最高法院95
    年度第8 次刑庭會議決議參照），是本件有關緩刑之宣告，
    自應直接適用修正後之刑法第74條之規定；經查，被告前未
    曾因故意犯罪受有期徒刑以上刑之宣告，有臺灣高等法院被
    告前案紀錄表1 份在卷可稽，其因一時失慮，致觸本件犯行
    ，事後已坦承犯行，經此刑之宣告後，應知警惕而無再犯之
    虞，本院因認暫不執行其刑為當，爰宣告緩刑2 年，以啟自
    新，被告並應向被害人甲○○支付55000 元（即本院95年度
    交附字第142 號和解筆錄所載之金額部分）。
貳、公訴不受理部分：
一、公訴意旨另謂：被告丁○○考領有普通小型車駕駛執照，於
    94年9 月11日23時5 分許，駕駛車牌號碼CU-2540 號自用小
    貨車，沿高雄市鼓山區○○○路南往北方向內側快車道行駛
    ，途經中華一路與河西一路無號誌交岔路口，準備左轉河西
    一路時，本應注意汽車行駛至交岔路口，轉彎車應讓直行車
    先行，而當時天候晴、夜間有照明、柏油路面乾燥、且無缺
    陷、無障礙物、視距良好，依其智識、能力並無不能注意之
    情事，竟疏未注意讓直行車先行，即貿然左轉，適有告訴人
    甲○○騎乘車牌號碼PSD-401 號重型機車，沿中華一路，北
    往南方向慢車道行駛，行經前揭路口，致前揭車輛左前車頭
    ，撞及告訴人騎乘之機車左後車尾，造成告訴人受有全身多
    處擦傷（含左下肢及右膝）及下唇撕裂傷等傷害，因認被告
    涉有刑法第284條第1項前段過失傷害罪等語。
二、按告訴乃論之罪，告訴人於第一審辯論終結前，得撤回其告
    訴；又告訴經撤回者，法院應諭知不受理之判決，刑事訴訟
    法第238 條第1 項，及第303 條第3 款分別定有明文。
三、本件被告因過失傷害案件，經檢察官提起公訴，認被告係犯
    刑法第284 條第1 項前段之過失傷害罪，依同法第287 條前
    段之規定須告訴乃論；茲據告訴人於本院審理中撤回其告訴
    ，核之上開說明，自應為不受理判決之諭知。
、又本件被告所犯係死刑、無期徒刑、最輕本刑為3 年以上有
    期徒刑以外之罪，其於準備程序中就被訴事實為有罪之陳述
    ，經法官告知簡式審判程序之旨，並聽取公訴人、被告之意
    見後，由本院以合議庭進行簡式審判程序，附予敘明。
據上論斷，應依刑事訴訟法第273 條之1 第1 項、第299 條第1
項前段、第303 條第3 款，刑法第185 條之4 、第74條第1 項第
1 款、第2項第3款，判決如主文。
中    華    民    國    95    年    11    月    30    日
                    交通法庭    審判長法  官  李淑惠
                                      法  官  張茹棻
                                      法  官  林俊寬
以上證明與原本無異。
如不服本判決，應於判決送達後10日內，向本院提出上訴狀。
中    華    民    國    95    年    11    月    30    日
                                      書記官  蔡淑貞
附錄法條：
中華民國刑法第185條之4
（肇事遺棄罪）
駕駛動力交通工具肇事，致人死傷而逃逸者，處 6 月以上 5 年
以下有期徒刑。


司法院資訊處製作；財團法人民間司法改革基金會備份。
